【裁判字號】    95,訴,2763
【裁判日期】    951025
【裁判案由】    毒品危害防制條例
【裁判全文】
臺灣板橋地方法院刑事判決              95年度訴字第2763號
公  訴  人  臺灣板橋地方法院檢察署檢察官
被      告  甲○○
上列被告因毒品危害防制條例案件，經檢察官提起公訴（95年度
毒偵字第5442號），本院依簡式審判程序判決如下：
    主  文
甲○○施用第一級毒品，累犯，處有期徒刑拾月。扣案之海洛因
驗餘淨重零點零貳公克沒收銷燬之；上開海洛因之外包裝袋壹只
（重零點壹玖公克）沒收。
    事  實
一、甲○○有違反肅清煙毒條例案件、麻醉藥品管理條例及毒品
    危害防制條例等前科。前因施用毒品案件，經本院以90年度
    毒聲字第3139號裁定送觀察、勒戒後，因認有繼續施用毒品
    之傾向，再經本院以90年度毒聲字第4282號裁定令入戒治處
    所施以強制戒治，嗣因戒治成效良好，而經本院以91年度毒
    聲字第1337號裁定停止戒治，所餘戒治期間付保護管束，惟
    其因於保護管束期間內再有施用毒品之行為，違反保護管束
    應遵守事項情節重大，而經本院以91年度毒聲字第3273號裁
    定撤銷停止戒治，再令入戒治處所施以強制戒治，嗣於民國
    92年8 月24日執行完畢釋放出所，並由臺灣板橋地方法院檢
    察署檢察官以92年度戒毒偵字第266 號為不起訴處分確定。
    惟甲○○旋又因施用第一級毒品案件，經本院以93年度訴字
    第1780號刑事判決判處有期徒刑八月確定，並於94年8 月28
    日縮刑期滿執行完畢。
二、詎甲○○仍未戒除毒癮，於上開有期徒刑及強制戒治執行完
    畢後五年內，復基於施用第一級毒品海洛因（下稱海洛因）
    之犯意，於95年7 月31日，在臺北縣三重市○○路○段某公
    園之公共廁所內，以將海洛因粉末摻入香菸後，再點火加以
    吸食之方式，非法施用第一級毒品海洛因一次。嗣於95年8
    月1 日晚間7 時許為警在臺北縣三重市○○路○段138 巷內
    查獲，並扣得其所有之毒品海洛因一包（驗餘淨重0.02公克
    、空包裝重0.19公克）。
三、案經臺北縣政府警察局三重分局報請臺灣板橋地方法院檢察
    署檢察官偵查起訴。
    理  由
一、本件被告甲○○所犯係死刑、無期徒刑、最輕本刑為三年以
    上有期徒刑以外之罪，其於準備程序中就被訴事實為有罪之
    陳述，經法官告知簡式審判程序之旨，並聽取公訴人及被告
    之意見後，本院業已於95年10月11日依刑事訴訟法第273 條
    之1 第1 項之規定，合議裁定由受命法官獨任進行簡式審判
    程序，合先敘明。
二、前揭事實業據被告於本院審理中供承不諱，而其於上開時、
    地為警查獲後，經警所採集之尿液經送臺灣檢驗科技股份有
    限公司，以EIA 酵素免疫分析法初步檢驗，再以GC/MS 氣相
    層析質譜儀法確認檢驗結果，確均呈鴉片類（嗎啡）陽性反
    應乙節，亦有該公司95年8 月17日編號CH/2006/80267 號濫
    用藥物尿液檢驗報告及毒品案件被移送者姓名、代號對照表
    各一紙附卷可稽，並有其所有之毒品海洛因一包（驗餘淨重
    0.02公克、空包裝重0.19公克）扣案可資佐證。上開海洛因
    一包經送法務部調查局鑑定結果，確實含有海洛因成分等情
    ，復有該局95年8 月27日調科壹字第09523003100 號鑑定書
    一紙在卷可按，被告之自白既有上開證據足資補強，應堪信
    為真實。據此，本案事證明確，被告犯行堪以認定。
三、又被告前因施用毒品案件，經本院以90年度毒聲字第3139號
    裁定送觀察、勒戒後，因認有繼續施用毒品之傾向，再經本
    院以90年度毒聲字第4282號裁定令入戒治處所施以強制戒治
    ，嗣因戒治成效良好，而經本院以91年度毒聲字第1337號裁
    定停止戒治，所餘戒治期間付保護管束，惟其因於保護管束
    期間內再有施用毒品之行為，違反保護管束應遵守事項情節
    重大，而經本院以91年度毒聲字第3273號裁定撤銷停止戒治
    ，再令入戒治處所施以強制戒治，嗣於92年8 月24日執行完
    畢釋放出所，並由臺灣板橋地方法院檢察署檢察官以92年度
    戒毒偵字第266 號為不起訴處分確定等情，有上開不起訴處
    分書及臺灣高等法院被告前案紀錄表各一份在卷可參，其再
    犯本件施用第一級毒品之罪，係於強制戒治執行完畢後，五
    年內再犯該條例第10條第1 項之罪，依毒品危害防制條例第
    23條第2 項規定，應逕予論罪科刑。
四、論罪科刑部分：
  (一)按海洛因係毒品危害防制條例第2 條第2 項第1 款所定之第
    一級毒品，故核被告所為，係犯上開條例第10條第1 項之施
    用第一級毒品罪。被告為施用第一級毒品海洛因而持有之行
    為，為其施用之高度行為所吸收而不另論罪。
  (二)被告前因施用第一級毒品案件，經本院以93年度訴字第1780
    號刑事判決判處有期徒刑八月確定，並於94年8 月28日縮刑
    期滿執行完畢乙節，有上開被告前案紀錄表乙份在卷可按，
    其受有期徒刑執行完畢後五年內，故意再犯本件有期徒刑以
    上之罪，為累犯，應依刑法第47條第1 項之規定加重其刑。
  (三)本院爰審酌被告前已有多次因施用毒品經論罪科刑或強制戒
    治之紀錄，業如前述，猶不知悔改而再犯本件施用毒品之犯
    行，顯見其戒除毒癮之意志薄弱，惟其施用毒品係自戕行為
    ，對他人法益尚無具體危害，及其施用毒品之動機、犯罪後
    坦承犯行之態度等一切情狀，量處如主文所示之刑，以示懲
    儆。
  (四)扣案之海洛因驗餘淨重0.02公克係第一級毒品，不論屬於犯
    人與否，均應依毒品危害防制條例第18條第1 項前段規定沒
    收銷燬之。又上開海洛因之外包裝袋一只（重0.19公克）有
    防制毒品裸露、潮濕、便於攜帶之功能，且為被告所有供犯
    本件施用毒品犯行所用之物，業據其供承在卷，爰依刑法第
    38條第1 項第2 款之規定併予宣告沒收之。
據上論斷，應依刑事訴訟法第273 條之1 第1 項、299 條第1 項
前段，毒品危害防制條例第10條第1 項、第18條第1 項前段，刑
法第11條前段、第47條第1 項、第38條第1 項第2 款，判決如主
文。
本案經檢察官吳宗光到庭執行職務。
中    華    民    國    95    年    10    月    25    日
                  刑事第十七庭  法  官 張紹省
以上正本證明與原本無異。
如不服本判決應於送達後十日內向本院提出上訴狀。
                                書記官 周雅玲
中    華    民    國    95    年    10    月    31    日
附錄本案論罪科刑法條全文：
毒品危害防制條例第10條第1 項
施用第一級毒品者，處六月以上五年以下有期徒刑。


司法院資訊處製作；財團法人民間司法改革基金會備份。
